【裁判字號】    89,上易,2115
【裁判日期】    900110
【裁判案由】    傷害等
【裁判全文】
臺灣高等法院臺南分院刑事判決            八十九年度上易字第二一一五號  忠股
      上  訴  人  臺灣臺南地方法院檢察署檢察官
      上  訴  人
      即  被  告  丙   ○   .
右上訴人因被告傷害案件，不服臺灣臺南地方法院八十九年度易字第二三九六號中華
民國八十九年十一月八日第一審判決（起訴案號：臺灣臺南地方法院檢察署八十九年
度調偵字第一四號），提起上訴，本院判決如左：
      主      文
原判決關於過失傷害部分撤銷。
丙○○傷害人之身體，處拘役肆拾日，如易科罰金，以佰元折算壹日。
其他上訴駁回。
      事      實
一、丙○○於民國八十九年四月二十四日晚上七時許，因誤會乙○○介入其與他人間
    之土地糾紛而發生爭執，竟基於傷害之犯意，在台南縣永康市○○里○○街二十
    八巷六號乙○○住處，徒手毆打乙○○，致乙○○受有頭部受傷合併右眼窩瘀血
    、下眼皮撕裂傷約一公分及右骨骨折等傷害；乙○○之母甲○○○見丙○○毆
    打乙○○，乃在旁阻止丙○○，丙○○另起意基於傷害之不確定故意，以手推開
    甲○○○，致甲○○○跌倒在地，受有頭部受傷、背部挫傷、右髂部挫傷等傷害
    。
二、案經被害人乙○○、甲○○○訴請臺灣臺南地方法院檢察署檢察官偵查起訴。
      理      由
一、訊據上訴人即被告丙○○矢口否認有上揭傷害之犯行，辯稱：係乙○○夥同其弟
    持鐵棍打伊，伊並未出手打人，乙○○眼部受傷，亦可能係其弟所傷，伊不知甲○○○有無跌倒，她的傷如何來，伊不清楚，亦可能係其為阻止而自己跌倒所致
    云云。
二、惟查右揭事實迭據告訴人乙○○、甲○○○於偵查中、原審及本院審理時指述綦
    詳，核與證人即到場處理之警員楊俊賢於原審證稱：「到時看到被告被壓在地上
    ，我就把被告拉起來，瞭解一下當時的情形，當時我看到乙○○右邊的眼睛腫起
    來，他說是被告打他的，我有問被告為何要打乙○○，他說是因為有一些事情談
    不攏所以才打乙○○」、「甲○○○有跟我表示他有被推倒」等語之情節相符（
    見原審卷第十八頁、第十九頁），而告訴人二人受有上揭傷害之事實，亦有財團
    法人奇美醫院出具之診斷證明書二紙及照片四幀附於偵查卷可稽。被告雖以渠係
    遭告訴人乙○○及其弟所毆打，告訴人乙○○之傷可能係其弟所傷，告訴人甲○○○之傷可能係其為阻止而自己跌倒所致傷云云，然查被告於偵查及原審中均無
    告訴人之傷為其弟或自己跌倒所致之抗辯，又依告訴人乙○○所受之傷及照片所
    示，如係其弟所誤傷應僅一次，而告訴人乙○○之傷顯非一次所傷所致，又告訴
    人甲○○○之傷亦顯非自己跌倒所致之傷，況證人楊俊賢於原審證稱：伊所見確
    定被告係被告訴人乙○○之弟壓在地上等語（見原審卷第二十頁），復依證人楊
    俊賢前開原審所證，顯見楊俊賢到場時告訴人已受傷，而被告當時已承認毆打告
    訴人。是以被告於原審及本院所辯顯係事後圖卸刑責之詞，委無足採。本件事證
    已臻明確，被告犯行洵堪認定。
三、核上訴人即被告丙○○所為，係犯刑法第二百七十七條第一項之傷害罪。被告傷
    害先毆傷告訴人乙○○後，因告訴人甲○○○前往阻止，被告始將告訴人甲○○○推倒，顯見係二行為，而非一行為，公訴人認係二傷害行為係想像競合犯關係
    ，容有未洽。又被告於告訴人甲○○○阻止時予以推倒，雖無明知必會致傷害，
    然亦有致受傷亦不違背其本意，顯有未必之故意。被告所犯上開二罪間，犯意各
    別，行為互殊，應予分論併罰。
四、原審就被告傷害告訴人乙○○部分以罪證明確，因以適用刑法第二百七十七條第
    一項、第四十一條，罰金罰鍰提高標準條例第一條前段、第二條等規定，併審酌
    被告犯罪之動機、目的、手段、所生危害及其犯罪後猶狡飾否認，未見悔意等一
    切情狀，量處有期徒刑五月，並諭如知易科罰金以三百元折算一日之標準。本院
    就此部分經核原判決認事用法俱無不合，量刑亦稱妥適，檢察官循告訴人之請求
    以被告量刑過輕，及被告上訴意旨否認犯罪，均指摘原判決不當，並無可取，為
    無理由，應予駁回。
五、原審就被告傷害甲○○○部分以罪證明確，予以論罪科刑固非無見。惟原審認被
    告此部分變更起訴法條，認被告所為係犯刑法第二百八十四條第一項前段過失傷
    害罪，揆之前開說明，尚有未洽。檢察官循告訴人之請求以被告量刑過輕，及被
    告上訴意旨否認犯罪，固均無足取，惟原判決就此部分既有可議之處，自應由本
    院予以撤銷改判。爰審酌被告犯罪之動機、目的、手段、被害人之受傷尚屬輕微
    及其犯罪後之態度等一切情狀，量處拘役四十日，並諭知易科罰金之折算標準，
    以示懲儆。
據上論斷，應依刑事訴訟法第三百六十八條、第三百六十九條第一項前段、第三百六
十四條、第二百九十九條第一項前段，刑法第二百七十七條第一項、第四十一條，罰
金罰鍰提高標準條例第一條前段、第二條，判決如主文。
本案經檢察官李傳來到庭執行職務。
中      華      民      國  九  十    年    一      月        十      日
                                  臺灣高等法院臺南分院刑事第一庭
                                      審判長法官  鄭    文    肅
                                            法官  王    浦    傑
                                            法官  楊    明    章
右正本證明與原本無異。
不得上訴。
                                      法院書記官  易    慧    玲
中      華      民      國    九  十    年    一      月        十      日
附錄本案論罪科刑法條全文：
刑法第二百七十七條第一項：傷害人之身體或健康者，處三年以下有期徒刑、拘役或
一千元以下罰金。


司法院資訊處製作；財團法人民間司法改革基金會備份。
